【裁判字號】    99,易,440
【裁判日期】    990507
【裁判案由】    竊盜
【裁判全文】
臺灣板橋地方法院刑事判決               99年度易字第440號
公  訴  人  臺灣板橋地方法院檢察署檢察官
被      告  甲○○
上列被告因竊盜案件，經檢察官提起公訴（98年度偵字第31633
號、99年度偵字第2923號、第3380號），因被告於本院準備程序
中為有罪之陳述，本院告知被告簡式審判程序之旨，並聽取當事
人之意見後，經本院裁定改以簡式審判程序審理，判決如下：
    主  文
甲○○犯如附表所示之罪，各處如附表所示之刑。應執行有期徒
刑年陸月。
    事  實
一、甲○○前因竊盜案件，經本院以九十八年度簡字第一八一二
    號刑事簡易判決判處拘役三十日，於民國九十八年四月二十
    日判決確定；又因竊盜、傷害等案件，經臺灣士林地方法院
    以九十八年度審簡字第七二七號刑事判決分別判處有期徒刑
    三月、二月，應執行有期徒刑四月，緩刑二年，於九十八年
    十月二十九日判決確定；復分別因竊盜案件，經本院以九十
    八年度簡字第九四五六號刑事簡易判決判處拘役二十日，於
    九十九年一月四日判決確定、經臺灣士林地方法院於九十九
    年四月十九日以九十九年度審簡字第四五四號刑事簡易判決
    判處應執行有期徒刑五月（於本件均不構成累犯）。詎其猶
    不知悔改，竟意圖為自己不法所有，基於竊盜之犯意，分別
    於附表所示時間、地點，各以如附表所示之方式，竊取如附
    表所示劉祝居等人所有之財物，得手後隨即逃離現場，並將
    如竊得之手機、筆記型電腦、電風扇分別變賣予戴玉清及其
    他不詳之人，與竊得之現金花用一空。嗣因劉祝居、張雅雲
    、乙○○、蕭惠雯、黃淑琦報警處理，經警調閱如附表編號
    一至五所示地點之監視錄影畫面後，循線查獲上情；另甲○○於九十九年一月五日十八時三十分許騎乘上開竊得之車號
    Ｎ五Ａ－九八三號重型機車，行經臺北縣土城市○○路○段
    三二八號前，為張綺菱發現後棄車（已發還張綺菱）逃逸，
    因張綺菱通知警方尋獲該車，經警調閱如附表編號七、八所
    示地點之監視錄影畫面，發現甲○○係騎乘腳踏車至如附表
    編號八所示地點，竊取如附表編號八所示之機車，其後於同
    日二十一時十五分許在同縣市○○路○段六十一巷口查獲甲○○，並在同路段五十巷十四號前起獲如附表編號七所示之
    腳踏車一台（已發還吳阿明）；又於九十九年一月七日十七
    時許，在臺北縣土城市○○路○段六十三號博世資訊網咖內
    ，為警發現甲○○為列管之慣竊，經其同意搜索後扣得附表
    編號十之手機一支（已發還丙○○），並帶同警方前往臺北
    縣土城市○○路○段五十巷六號戴玉清所經營之二手物品跳
    蚤店，起獲如附表編號九、十所示之電風扇、筆記型電腦各
    一台（已發還陳增華、丙○○），而查悉上情。
二、案經丁○○、乙○○、丙○○訴由臺北縣政府警察局土城分
    局移送臺灣板橋地方法院檢察署檢察官偵查起訴。因甲○○
    於本院準備程序中為有罪之陳述，經本院裁定以簡式審判程
    序審理。
    理  由
一、前揭犯罪事實，業據被告甲○○於警詢、偵查及本院審理時
    坦承不諱，核與證人即被害人劉祝居、張雅雲、丁○○、乙○○、黃淑琦、鄭昆南、高佩雲、吳阿明、張綺菱、陳增華
    、丙○○於警詢時指述之情節大致相符（見九十八年度偵字
    第三一六三三號偵查卷〈下稱偵一卷〉第二十六頁、第三十
    頁、第三十九頁至第四十二頁、第四十五頁至第四十六頁、
    第四十九頁；九十九年度偵字第二九二三號偵查卷〈下稱偵
    二卷〉第二十一頁、第二十五頁、第二十七頁；九十九年度
    偵字第三三八○號偵查卷〈下稱偵三卷〉第二十二頁、第二
    十三頁、第二十六頁），且被告將所竊得如附表編號六、九
    、十所示之筆記型電腦、電風扇變賣予戴玉清一節，並經證
    人戴玉清於警詢時證述綦詳（見偵二卷第三十三頁至第三十
    五頁），且有監視器翻拍畫面二十七幀、贓證物及現場指認
    照片七幀、搜索扣押筆錄三份（見偵一卷第二十八頁、第二
    十九頁、第三十二頁、第三十三頁、第四十三頁、第四十四
    頁、第四十七頁、第四十八頁、第五十一頁、第五十二頁；
    偵二卷第四十一頁至第四十七頁、第十六頁至第十九頁、第
    三十六頁至第三十九頁；偵三卷第三十頁至第三十二頁、第
    五頁至第八頁）、贓物認領保管單四紙、臺北縣政府警察局
    車輛尋獲電腦輸入單一件（見偵二卷第二十三頁、第二十六
    頁；偵三卷第二十七頁至第二十九頁）附卷可憑，足認被告
    前開自白應與事實相符，堪予採憑。至被害人劉祝居於警詢
    中另指稱尚有現金新臺幣（下同）二萬五千元、土城農會提
    款卡一張、行照遭竊一節，為被告於本院審理時堅詞否認，
    又被告既已供承其係於夜間侵入劉祝居住宅行竊，上開辯解
    尚不足影響其加重竊盜犯行之認定，且被告對於其他各次之
    竊盜犯行均自白不諱，實無單就本件部分竊得物品予以否認
    之動機及必要，且公訴人亦未提出其他積極事證證明被害人
    劉祝居確有其餘現金、物品之損失，則此部分事實自屬不能
    證明，而應為有利被告之認定，併此敘明。綜上所述，本案
    事證已臻明確，被告犯行洵堪認定，應依法論科。
二、按刑法第三百二十一條第一項第一款之夜間侵入住宅竊盜罪
    ，其所謂「住宅」，乃指人類日常居住之場所而言，公寓樓
    下之「樓梯間」，雖僅供各住戶出入通行，然就公寓之整體
    而言，該樓梯間為該公寓之一部分，而與該公寓有密切不可
    分之關係，故於夜間侵入公寓樓下之樓梯間竊盜，難謂無同
    時妨害居住安全之情形；而所謂「夜間」，為日出前日沒後
    ，此徵之刑事訴訟法第一百四十六條第四項規定，至為明顯
    （最高法院七十六年台上字第二九七二號、二十九年度滬上
    字第六三號判例意旨參照）；又窗戶具有防閑作用，為安全
    設備之一種。核被告就如附表編號一、二、四、七所為，均
    係犯刑法第三百二十一條第一項第一款之於夜間侵入住宅竊
    盜罪（所涉侵入住宅部分因已溶合於所犯加重竊盜罪之罪質
    中，不另論以侵入住宅罪名，因公訴人業於本院準備程序中
    當庭更正檢察官補充理由書附表編號六之所犯法條為刑法第
    三百二十一條第一項第二款，則同附表編號七之所犯法條所
    載「同上」等語，顯為誤載，應予更正為刑法第三百二十一
    條第一項第一款，附此敘明）；就如附表編號三、五、八、
    九、十所為，均係犯同法第三百二十條第一項之普通竊盜罪
    ；就如附表編號六所為，係犯同法第三百二十一條第一項第
    二款之踰越安全設備竊盜罪（所涉侵入住宅部分因已溶合於
    所犯加重竊盜罪之罪質中，不另論以侵入住宅罪名）。至如
    附表編號五、十所示之竊盜犯行，依檢察官補充理由書所載
    犯罪方式及被告於本院審理中之供述，被告均係於日間利用
    該二處所大門未關閉之機會直接入內行竊，且被害人鄭昆南
    、丙○○亦未證述該址門扇或其他安全設備有遭破壞之情形
    ；如附表編號九所示之竊盜犯行，被告於本院準備程序中供
    稱：該電風扇原係放在土地公廟窗台上，廟內只有神像和桌
    子供人膜拜，並沒有房間，也沒有人居住等語在卷（見本院
    卷第二十九頁背面），且被害人陳增華於警詢中亦未指稱該
    廟有何門扇或其他安全設備遭毀越之情形，是此部分應屬普
    通竊盜，公訴意旨認此部分係涉犯刑法第三百二十一條第一
    項第二款之罪（見本院卷第二十九頁）云云，容有誤會，惟
    起訴之基本犯罪事實同一，爰依法變更起訴法條。另如附表
    編號六所示之竊盜犯行，公訴意旨雖認被告係於該日二十時
    前某時許之夜間侵入住宅行竊，而涉犯刑法第三百第三百二
    十一條第一項第一款之於夜間侵入住宅竊盜罪嫌，惟被告於
    檢察官偵訊時即供稱：伊係於下午某時許攀爬窗戶進入屋內
    行竊等語（見偵二卷第五十頁），核與其於本院審理中所供
    承：係於當日十五時許，攀爬窗戶進入屋內行竊等語相符，
    且依被害人高佩雲於警詢時所述其於同日二十時許返家時發
    現遭竊等語（見偵二卷第二十七頁），亦無法證明被告確於
    夜間侵入其住宅內行竊，自應為有利被告之認定係於白日行
    竊，又被告既於檢察官訊問時及本院審理中一致供承係以攀
    爬窗戶之方式入內行竊，業如上述，此部分應屬踰越安全設
    備竊盜，公訴意旨認係於夜間侵入住宅竊盜亦有未洽，併予
    更正。被告所犯如附表所示之各次竊盜犯行（共十件）間，
    犯意各別，行為互殊，應予分論併罰。爰審酌被告年僅二十
    歲，正值青壯，竟不思以正途獲取財物，而為本件竊行不勞
    而獲，多次任意侵入他人住宅竊盜，對於被害人免於恐懼之
    住居安寧與社會治安危害甚鉅，並造成被害人財產損害，且
    前已有多次竊盜前科，屢經法院判刑在案，有臺灣高等法院
    被告前案紀錄表一份附卷可按，竟仍再犯
    本件竊盜犯行，顯見其不知悔悟，兼衡其智識程度為國中畢
    業、犯罪之動機、目的、手段、部分竊得之財物業已發還被
    害人，所生損害應有所減輕，及犯罪後始終坦承犯行之態度
    等一切情狀，分別量處如主文所示之刑，並定其應執行刑，
    以資懲儆。至檢察官於雖就被告具體求刑有期徒刑四年六月
    ，惟審酌前開情狀，認前開求刑尚屬過重，附予敘明。
據上論斷，應依刑事訴訟法第二百七十三條之一第一項、第二百
九十九條第一項前段、第三百條，刑法第三百二十條第一項、第
三百二十一條第一項第一款、第二款、第五十一條第五款，刑法
施行法第一條之一第一項、第二項前段，判決如主文。
本案經檢察官蘇逸修到庭執行職務。
中    華    民    國    99    年    5     月    7     日
                刑事第八庭      法  官  劉  安  榕
以上正本證明與原本無異。
如不服本判決，應於判決送達後10日內敘明上訴理由，向本院提
出上訴書狀（應附繕本），上訴於臺灣高等法院；未敘述上訴理
由者，應於上訴期間屆滿後20日內向本院補提理由書（均須按他
造當事人之人數附繕本），切勿逕送上級法院。
                                書記官  陳  盈  真
中    華    民    國    99    年    5     月    17    日
附錄本案論罪科刑法條全文：
中華民國刑法第320條
意圖為自己或第三人不法之所有，而竊取他人之動產者，為竊盜
罪，處5  年以下有期徒刑、拘役或 5 百元以下罰金。
意圖為自己或第三人不法之利益，而竊佔他人之不動產者，依前
項之規定處斷。
前二項之未遂犯罰之。
中華民國刑法第321條
犯竊盜罪而有左列情形之一者，處六月以上、五年以下有期徒刑
：
一、於夜間侵入住宅或有人居住之建築物、船艦或隱匿其內而犯
    之者。
二、毀越門扇、牆垣或其他安全設備而犯之者。
三、攜帶兇器而犯之者。
四、結夥三人以上而犯之者。
五、乘火災、水災或其他災害之際而犯之者。
六、在車站或埠頭而犯之者。
前項之未遂犯罰之。
附表：
┌─┬────┬────┬───┬───────┬──────┬───┬─────────┐
│編│犯罪時間│犯罪地點│被害人│竊得財物      │行竊方式    │ 所犯 │   主        文   │
│號│        │        │      │              │            │ 法條 ├────┬────┤
│  │        │        │      │              │            │      │ 罪  名 │ 宣告刑 │
├─┼────┼────┼───┼───────┼──────┼───┼────┼────┤
│一│98年7 月│臺北縣土│劉祝居│新臺幣（下同）│侵入該址隔壁│刑法第│於夜間侵│處有期徒│
│  │21日凌晨│城市金城│      │6,000元、汽機 │頂樓後，再乘│321條 │入住宅竊│刑柒月  │
│  │3 時許之│路2段236│      │車駕照各1張、 │頂樓互通之勢│第1項 │盜      │        │
│  │夜間    │號頂樓  │      │鑰匙1串。     │，由未上鎖之│第1款 │        │        │
│  │        │        │      │              │大門侵入該址│      │        │        │
│  │        │        │      │              │屋內，徒手行│      │        │        │
│  │        │        │      │              │竊。        │      │        │        │
├─┼────┼────┼───┼───────┼──────┼───┼────┼────┤
│二│98年8月3│臺北縣土│張雅雲│手機 2支（價值│利用該址大門│刑法第│於夜間侵│處有期徒│
│  │日凌晨 4│城市金城│      │約10,000元）。│未關閉之機會│321條 │入住宅竊│刑柒月  │
│  │時38分許│路2段245│      │              │，侵入屋內，│第1項 │盜      │        │
│  │之夜間  │巷58號 1│      │              │徒手行竊。  │第1款 │        │        │
│  │        │樓      │      │              │            │      │        │        │
├─┼────┼────┼───┼───────┼──────┼───┼────┼────┤
│三│98年10月│臺北縣土│丁○○│手機2支（價值 │利用該址飲料│刑法第│竊盜    │處有期徒│
│  │6 日18時│城市裕民│、黃秀│共計11,300元）│店營業之際，│320條 │        │刑月  │
│  │10分許  │路32巷 4│琴    │。            │進入店內，徒│第1項 │        │        │
│  │        │號      │      │              │手行竊。    │      │        │        │
├─┼────┼────┼───┼───────┼──────┼───┼────┼────┤
│四│98年10月│臺北縣土│黃淑琦│皮包 1只（內有│乘該址大門未│刑法第│於夜間侵│處有期徒│
│  │13日19時│城市中央│      │身分證、健保卡│上鎖之際，侵│321條 │入住宅竊│刑柒月  │
│  │許之夜間│路1段121│      │、機車駕照、LG│入屋內，徒手│第1項 │盜      │        │
│  │        │巷10弄 4│      │KU990R、NOKIA │行竊。      │第1款 │        │        │
│  │        │號1樓   │      │手機各 1支、金│            │      │        │        │
│  │        │        │      │融卡 3張、信用│            │      │        │        │
│  │        │        │      │卡5張、悠遊卡1│            │      │        │        │
│  │        │        │      │張、保險理賠單│            │      │        │        │
│  │        │        │      │1張、MP3、土黃│            │      │        │        │
│  │        │        │      │色包包、現金1,│            │      │        │        │
│  │        │        │      │074 元〈檢察官│            │      │        │        │
│  │        │        │      │補充理由書誤載│            │      │        │        │
│  │        │        │      │為1047元〉）。│            │      │        │        │
├─┼────┼────┼───┼───────┼──────┼───┼────┼────┤
│五│98年10月│臺北縣土│鄭昆南│LG KF311手機  │利用該址大門│刑法第│竊盜    │處有期徒│
│  │19日15時│城市裕民│      │1支。         │未關閉之機會│320條 │        │刑月  │
│  │37分許（│路55巷16│      │              │，進入該址廟│第1項 │        │        │
│  │補充理由│號寺廟內│      │              │內，徒手行竊│      │        │        │
│  │書誤載為│        │      │              │。          │      │        │        │
│  │15時45分│        │      │              │            │      │        │        │
│  │許）    │        │      │              │            │      │        │        │
├─┼────┼────┼───┼───────┼──────┼───┼────┼────┤
│六│98年12月│臺北縣土│高佩雲│華碩Eee PC筆記│攀爬跨越該址│刑法第│踰越安全│處有期徒│
│  │12日15時│城市中央│      │型電腦 1台（價│窗戶之安全設│321條 │設備竊盜│刑柒月  │
│  │許（補充│路 2段61│      │值12,000元)。 │備，侵入屋內│第1項 │        │        │
│  │理由書誤│巷56號 6│      │              │，徒手行竊。│第2款 │        │        │
│  │載為20時│樓      │      │              │            │      │        │        │
│  │前某時許│        │      │              │            │      │        │        │
│  │）      │        │      │              │            │      │        │        │
├─┼────┼────┼───┼───────┼──────┼───┼────┼────┤
│七│99年1月5│臺北縣土│吳阿明│腳踏車（Jasper│侵入該址樓梯│刑法第│於夜間侵│處有期徒│
│  │日凌晨 3│城市中央│      │編號FP-836，價│間，徒手行竊│321條 │入住宅竊│刑柒月  │
│  │時39分前│路1 段69│      │值3,000 元，已│。          │第1項 │盜      │        │
│  │（補充理│巷4號1樓│      │發還吳阿明）。│            │第1款 │        │        │
│  │由書誤載│之樓梯內│      │              │            │      │        │        │
│  │為5 時30│        │      │              │            │      │        │        │
│  │分前）某│        │      │              │            │      │        │        │
│  │時許之夜│        │      │              │            │      │        │        │
│  │間      │        │      │              │            │      │        │        │
├─┼────┼────┼───┼───────┼──────┼───┼────┼────┤
│八│99年1月5│臺北縣土│張綺菱│車號N5A-983號 │騎乘上開竊得│刑法第│竊盜    │處有期徒│
│  │日凌晨 3│城市中央│      │重型機車（已發│之腳踏車行經│320條 │        │刑肆月  │
│  │時40分許│路 2段50│      │還張綺菱）。  │該址，見該機│第1項 │        │        │
│  │        │巷14號前│      │              │車之鑰匙未拔│      │        │        │
│  │        │（補充理│      │              │下，隨即啟動│      │        │        │
│  │        │由書誤載│      │              │電門騎走該車│      │        │        │
│  │        │為61巷口│      │              │而竊取之。  │      │        │        │
│  │        │）      │      │              │            │      │        │        │
├─┼────┼────┼───┼───────┼──────┼───┼────┼────┤
│九│99年1月5│臺北縣土│陳增華│尚朋堂電風扇 1│進入該址土地│刑法第│竊盜    │處有期徒│
│  │日18時至│城市青雲│      │台（價值約 600│公廟內，徒手│320條 │        │刑月  │
│  │19時間某│路183巷 │      │元，已發還陳增│行竊。      │第1項 │        │        │
│  │時許    │附近土地│      │華）。        │            │      │        │        │
│  │        │公廟內  │      │              │            │      │        │        │
├─┼────┼────┼───┼───────┼──────┼───┼────┼────┤
│十│99年1月7│臺北縣土│丙○○│Samsung手機1支│利用該址後門│刑法第│竊盜    │處有期徒│
│  │日14時許│城市中央│      │、Acer筆記型電│未關閉之機會│320條 │        │刑月  │
│  │        │路2段36 │      │腦 1台（合計價│，進入屋內徒│第1項 │        │        │
│  │        │號5樓（ │      │值32,900元，均│手行竊（侵入│      │        │        │
│  │        │補充理由│      │已發還丙○○）│住宅部分，未│      │        │        │
│  │        │書贅載50│      │、現金約 1,000│據告訴）。  │      │        │        │
│  │        │巷）    │      │元。          │            │      │        │        │
└─┴────┴────┴───┴───────┴──────┴───┴────┴────┘

司法院資訊處製作；財團法人民間司法改革基金會備份。
